臺灣臺北地方法院民事裁定
110年度抗字第428號
抗  告  人  展雲事業股份有限公司

法定代理人  鍾克信  
相  對  人  張雪英  
上列當事人間聲請本票裁定事件，抗告人對於民國110年11月1日
本院110年度司票字第17645號民事裁定提起抗告，本院裁定如下
：
    主  文
抗告駁回。
抗告程序費用新臺幣壹仟元由抗告人負擔。
    理  由
一、按執票人依票據法第123 條規定，聲請法院裁定許可對發票
    人強制執行，係屬非訟事件，此項聲請之裁定，及抗告法院
    之裁定，僅依非訟事件程序，就本票形式上之要件是否具備
    予以審查為已足，並無確定實體上法律關係存否之效力，如
    發票人就票據債務之存否有爭執時，應由發票人提起確認之
    訴，以資解決（最高法院57年台抗字第76號、56年台抗字第
    714 號裁判意旨參照）。又法院於非訟事件不得為實體上之
    審查，故發票人縱有實體上之爭執，應另行提起確認之訴，
    法院仍應為准許本票強制執行之裁定（臺灣高等法院暨所屬
    法院83年度法律座談會民事類第48號研討結果參照）。另本
    票如已載明免除作成拒絕證書，執票人聲請裁定准予強制執
    行，自毋庸提出已為付款提示之證據。發票人如主張執票人
    未為提示，依票據法第124條準用同法第95條但書規定，即
    應由發票人負舉證之責（最高法院84年度台抗字第22號裁定
    意旨參照）。
二、相對人於原審聲請意旨略以：相對人執有抗告人於民國110
    年8月2日簽發之本票1紙（下稱系爭本票），付款地未載，
    金額新臺幣14萬6,000元，利息未約定，免除作成拒絕證書
    ，到期日110年10月23日，惟於到期後經提示未獲付款，為
    此提出系爭本票，聲請裁定就上開金額准許強制執行等語。
三、抗告意旨略以：抗告人從未簽發系爭本票，亦未接獲相對人
    為付款之提示，依票據法第124條準用同法第69條第1項規定
    ，相對人不可行使追索權，故相對人聲請本件本票裁定為無
    理由，應予駁回。為此，爰依法提起抗告，請求廢棄原裁定
    等語。
四、經查，相對人主張之事實，業據其提出與所述相符之系爭本
    票為據，而原審就系爭本票為形式上之審查，認其已具備本
    票各項記載事項，合於票據法第120 條規定，屬有效之本票
    ，乃依同法第123 條裁定准許為強制執行，並無不合。至抗
    告人雖辯稱其未簽發系爭本票云云，然抗告人此部分主張無
    論屬實與否，均屬實體上之爭執，尚非本件非訟事件程序所
    得審究，依首揭說明，應由抗告人另行提起確認訴訟以資解
    決，以免混淆非訟形式審查與實體權利得否行使認定之分際
    。又抗告人另指摘相對人未提示系爭本票乙節，因系爭本票
    既已載明免除作成拒絕證書，依據前揭說明，相對人聲請法
    院裁定就系爭本票准予強制執行時，即無須提出已為付款提
    示之證據，而應由抗告人就相對人未為提示負舉證之責，惟
    抗告人並未舉證以實其說，自難採信。從而，原審依審核結
    果，裁定准予強制執行，並無不當。抗告意旨指摘原裁定不
    當，求予廢棄，為無理由，應予駁回。
五、據上論結，本件抗告為無理由，依非訟事件法第21條第2 項
    、第24條第1 項、第46條，民事訴訟法第495 條之1 第1 項
    、第449 條第1 項、第95條、第78條，裁定如主文。　　
中　　華　　民　　國　　110 　年　　12　　月　　8 　　日
　　　　　　　　　民事第七庭    審判長法  官  姜悌文

                                      法  官  黃愛真

                                      法  官  溫祖明　
以上正本係照原本作成。　　　　　　　　　　　　　　　　　
本裁定不得再抗告。
中　　華　　民　　國　　110 　年　　12　　月　　8 　　日
                                      書記官  李佳儒